臺灣高雄地方法院刑事判決　　　　　 100年度審易字第2131號
公　訴　人　臺灣高雄地方法院檢察署檢察官
被　　　告　簡彰儒
上列被告因竊盜案件，經檢察官提起公訴（100 年度偵字第
14260 號），本院判決如下：
    主  文
簡彰儒犯竊盜罪，累犯，處有期徒刑陸月，如易科罰金，以新臺
幣壹仟元折算壹日。
    事  實
一、簡彰儒前因竊盜、施用毒品等案件，分別經本院以97年度審
    易字第401 號判處有期徒刑8 月確定、以97年度易字第494
    號判處有期徒刑6 月確定、以97年度審簡字第1524號判處有
    期徒刑6 月確定、以97年度審簡字第2103號判處有期徒刑4
    月確定、以97年度審簡字第3137號判處有期徒刑5 月確定，
    上開5 罪嗣經裁定合併定應執行有期徒刑2 年1 月確定；另
    因竊盜案件，經本院以97年度易字第654 號判處有期徒刑4
    月確定，並與前開應執行之刑接續執行，於民國99年6 月16
    日縮短刑期執行完畢。詎仍不知警惕，於100 年5 月4 日午
    間，侵入陳文信位在高雄巿大寮區○○路43之50號（起訴書
    誤載為423 之50號）現未供人居住之空屋（侵入建築物部分
    未據告訴），徒手竊取屋內之衣服及窗前白鐵欄杆。嗣於同
    日13時30分許，經員警當場發現，而查獲上情。
二、案經高雄市政府警察局林園分局報告臺灣高雄地方法院檢察
    署檢察官偵查起訴。
    理  由
一、證據能力部分：
    按被告以外之人於審判外之陳述，雖不符刑事訴訟法第159
    條之1 至第159 條之4 之規定，而經當事人於審判程序同意
    作為證據，法院審酌該言詞陳述或書面陳述作成時之情況，
    認為適當者，亦得為證據，刑事訴訟法第159 條之5 第1 項
    定有明文。查本判決所引用據以認定事實之傳聞證據，檢察
    官及被告簡彰儒均知該等證據資料為傳聞證據，且於本院審
    理時均表示同意作為證據，本院審酌該等證據資料製作時之
    情況，查無違法不當及證明力明顯過低之瑕疵，且與待證事
    實具有關聯性，認為以之作為證據應屬適當，揆諸前開法律
    規定與說明，認俱得為證據。
二、認定事實所憑之證據及理由：
    訊據被告對於上開竊盜犯行坦承不諱，並有高雄市政府警察
    局林園分局搜索筆錄、扣押筆錄、扣押物品目錄表、現場照
    片3 張、扣案物照片1 張、高雄市政府警察局林園分局警員
    蔡國和100 年5 月4 日、100 年9 月19日製作之職務報告在
    卷可稽，足徵被告上開任意性自白與事實相符，得採為有罪
    之證據。綜上，本件事證明確，被告上開犯行堪以認定，應
    依法論科。
三、論罪科刑：
（一）核告簡彰儒所為，係犯刑法第320 條第1 項之竊盜罪。公
      訴意旨認被告係涉犯刑法第321 條第1 項第2 款、第3 款
      之加重竊盜罪嫌，惟被告堅詞否認當日有攜帶兇器，且辯
      稱：那天伊是要進屋內拿衣服，警察路過問伊進屋作何事
      ，當時伊沒有攜帶兇器，伊是蹲在那邊；那間屋子伊進去
      過好幾次；伊承認有偷，但當時伊沒有拿工具等語。而按
      刑法第321 條第1項 第1 款之侵入住宅或有人居住之建築
      物竊盜罪，其所謂「住宅」，乃指人類日常居住之場所而
      言，公寓亦屬之（最高法院47年台上字第859 號、76年台
      上字第2972號判例意旨可資參照）。是依上開說明，足見
      所謂住宅應為人日常居住之處所，始足以當之，倘該屋無
      人居住，自無該當此款所謂之「住宅或有人居住之建築物
      」。次按刑法第321 條第1 項第2 款所謂之門扇、牆垣或
      其他安全設備，應係指為保護住宅或有人居住之建築物之
      安全而裝設之安全設備，是自必與住宅、或有人居住之建
      築物有關者，始屬之。經查，本件被告侵入之高雄巿大寮
      區○○路43之50號，該屋目前無人居住，此有上開員警製
      作之職務報告書在卷為憑，被告亦為相同之陳述，足認該
      屋並無人居住，應非為人日常居住之住宅或有人居住之建
      築物甚明，從而，縱認被告係踰越2 樓窗戶進入該屋內，
      亦難認該當刑法第321 條第1項 第2 款所指之踰越安全設
      備。另依查獲本案之員警蔡國和上開職務報告書、高雄市
      政府警察局林園分局扣押物品目錄表及現場照片，僅能證
      明查獲被告當時的確扣得該屋2 樓窗戶前之白鐵欄杆1 條
      ，然公訴人並未舉證證明該白鐵欄杆係遭被告持兇器所竊
      ，現場復未扣有任何足供破壞該白鐵欄杆之器具，亦查無
      其他積極證據足證被告有攜帶兇器之行為，是此部分既無
      其他證據可資佐證被告有何加重竊盜之犯行，自應為有利
      於被告之認定，是公訴意旨認被告所犯該當刑法第321 條
      第1 項第2 款、第3 款之加重竊盜罪嫌，容有誤會，惟因
      基本社會事實同一，爰由本院依法變更起訴法條予以審理
      ，附此敘明。又被告有犯罪事實欄所載之有期徒刑執行完
      畢之情形，此有臺灣高等法院被告前案紀錄表在卷可佐，
      其於徒刑執行完畢後，5 年之內故意再犯本件有期徒刑以
      上之罪，為累犯，應依刑法第47條第1 項規定加重其刑。
（二）爰審酌被告時值青壯，四值健全，有謀生能力，竟不思憑
      己力賺取所需，恣意竊取他人財物，漠視他人財產上之權
      益，所為實不足取，參以被告前有多次竊盜之前科，為法
      院判刑確定並執行完畢，又於100 年3 月20日因竊盜之犯
      行為警所查獲，並經本院以100 年度簡字第1951號判刑確
      定，此有上開臺灣高等法院被告前案紀錄表在卷可查，被
      告於該案判決後、確定前再犯本案，難認其有悔悟之心，
      故被告犯後雖坦承犯行，然所科刑度仍不宜過輕，以期能
      使罪責相符，爰量處如主文所示之刑，並兼衡其智識程度
      、家庭經濟狀況等一切情狀，諭知如主文所示之易科罰金
      折算標準，以資懲戒。
據上論斷，應依刑事訴訟法第299 條第1 項前段、第300 條，刑
法第320 條第1 項、第47條第1 項、第41條第1 項前段，刑法施
行法第1 條之1 第1 項、第2 項前段，判決如主文。
本案經檢察官陳筱茜到庭執行職務。
中    華    民    國   100    年    11    月    10    日
                  刑事第十庭    法  官  王靖茹
以上正本證明與原本無異。
如不服本判決應於收受判決後10日內向本院提出上訴書狀，並應
敘述具體理由。其未敘述上訴理由者，應於上訴期間屆滿後20日
內向本院補提理由書(均須按他造當事人之人數附繕本)「切勿逕
送上級法院」。
中    華    民    國   100    年    11    月    10    日
                                書記官  楊明月
附錄本案論罪科刑法條：
中華民國刑法第320條第1項
意圖為自己或第三人不法之所有，而竊取他人之動產者，為竊盜
罪，處5 年以下有期徒刑、拘役或5 百元以下罰金。